【裁判字號】    89,上訴,1518
【裁判日期】    890830
【裁判案由】    違反毒品危害防制條例
【裁判全文】
臺灣高等法院高雄分院刑事判決          八十九年度上訴字第一五一八號
    上訴人
    即被告  甲○○
右上訴人因違反毒品危害防制條例案件，不服臺灣高雄地方法院八十九年度訴字第九
四０號中華民國八十九年八月三十日第一審判決（起訴案號：臺灣高雄地方法院檢察
署八十九年度毒偵緝字第四五號、偵字第六五八七號，併辦案號：同署八十九年度偵
字第二九二一號），提起上訴，本院判決如左：
      主      文
上訴駁回。
      事      實
一、甲○○前因施用毒品案件，經依台灣高雄地方法院以八十七年度毒聲字第二二六
    五號、第二八五八號裁定送觀察、勒戒後，認無繼續施用毒品之傾向，由台灣高
    雄地方法院檢察署檢察官於八十七年十月二十二日以八十七年度偵字第一四五八
    一號不起訴處分確定。嗣又基於概括犯意，自八十八年九月一日起至八十九年三
    月十日止（不含公權力拘束期間在內），連續在不詳地點，施用第一級毒品海洛
    因數次，為警於八十八年九月一日下午七時許在高雄縣林園鄉○○○路一一五巷
    五弄十六號查獲，並扣得摻有海洛因之香菸一支及海洛因殘渣袋二個，復於八十
    九年三月九日二十時許在高雄市○○區○○路旁為警查獲，同年月十日送觀察、
    勒戒時，在台灣高雄看守所自其鞋跟夾層扣得其第一級毒品海洛因二包（驗後毛
    重二點七二公克），經依台灣高雄地方法院以八十八年度毒聲字第八六五九號裁
    定送觀察、勒戒後，認有繼續施用毒品傾向。
二、案經高雄市政府警察局移送台灣高雄地方法院檢察署檢察官偵查起訴。
      理      由
一、右開事實，業經上訴人即被告甲○○於原審自白不諱，且被告於八十八年九月一
    日及八十九年三月九日為警查獲時所採集之尿液，經送高雄市立凱旋醫院檢驗結
    果，確呈嗎啡陽性反應，有此該院八十八年九月十七日、八十九年三月十七日出
    具之尿液檢驗報告二紙（檢體代號Ｊ五九五、Ｊ０三五號）附卷可稽，堪信被告
    前揭自白與事實相符。又被告前因施用毒品案件，經依台灣高雄地方法院八十七
    年度毒聲字第二二六五號、第二八五八號裁定送觀察、勒戒後，認無繼續施用毒
    品之傾向，由台灣高雄地方法院檢察署檢察官於八十七年十月二十二日以八十七
    年度偵字第一四五八一號不起訴處分確定，有刑案資料查註表及不起訴處分書在
    卷足憑。其於五年內再犯毒品危害防制條例第十條之罪，經裁定送觀察、勒戒，
    認有繼續施用毒品傾向，有台灣高雄地方法院八十八年度毒聲字第八九三五號裁
    定及台灣高雄看守所附設勒戒處所八十九年三月二十日高所坤戒勒字第一一三四
    號函送之證明書一份附卷可參。扣案摻有海洛因之香菸一支、海洛因殘渣袋二個
    經送驗結果含有海洛因成分。又扣案白粉二包（驗後毛重二點七二公克，標示Ｈ
    Ｒ（＋）），檢驗結果亦為海洛因成分，有高雄醫學院附設中和紀念醫院檢驗報
    告單二紙及法務部調查局鑑定通知書一紙在卷可稽。本件事證明確，被告之犯行
    ，堪以認定。
二、核被告所為，係犯毒品危害防制條例第十條第一項之施用第一級毒品罪。其先後
    多次犯行，時間緊接，方法相同，所犯又係構成要件相同之罪名，顯係基於概括
    犯意而為，應依連續犯規定論以一罪。又被告先後持有毒品之低度行為，為施用
    之高度行為所吸收，不另論罪。
三、原審因而適用毒品危害防制條例第十條第一項、第十八條第一項前段，刑法第十
    一條、第五十六條之規定，並審酌被告犯罪後態度尚稱良好，且其施用毒品之犯
    行，性質上乃屬對自我身心健康之自戕行為，其行為本身對社會所造成之危害並
    非直接、巨大，以及其犯罪動機、目的、手段及所生危害等一切情事，量處有期
    徒刑八月。並認扣案摻有海洛因之香菸一支、海洛因殘渣袋二個經送驗結果含有
    海洛因成分，扣案白粉二包（驗後毛重二點七二公克，標示ＨＲ（＋）），檢驗
    結果亦為海洛因成分，有高雄醫學院附設中和紀念醫院檢驗報告單二紙及法務部
    調查局鑑定通知書一紙在卷可參，均為違禁物，應依毒品危害防制條例第十八條
    第一項宣告沒收並銷燬之。至於送驗耗費之海洛因部分，既已滅失不存在，不予
    宣告沒收。另扣案之白粉一包（驗後毛重一點一五公克，標示ＨＲ（－）），經
    檢驗結果無海洛因、大麻、古柯鹼、甲基安非他命之反應，即非屬違禁物，爰不
    為沒收之諭知。經核原判決認事用法並無不合，量刑亦屬適度。被告上訴意旨，
    指摘原判決量刑過重為不當，為無理由，應予駁回。
四、被告經合法傳喚，無正當理由不到庭，爰不待其陳述逕行判決。
據上論斷，應依刑事訴訟法第三百六十八條、第三百七十一條，判決如主文。
本案經檢察官羅正平到庭執行職務。
中    華    民    國        八十九      年     十一     月     三十     日
             臺灣高等法院高雄分院刑事第三庭
                                  審判長法官  莊秋桃
                                        法官  陳中和
                                        法官  謝宏宗
右正本證明與原本無異。
如不服本判決，應於判決送達後十日內向本院提出上訴狀，其未述理由者並應於提
出上訴狀後十日內向本院補提理由書（應附繕本)。
                                      書記官  陳靖華
中    華    民    國        八十九      年     十二     月      四      日
附錄：本判決論罪科刑法條：
毒品危害防制條例第十條第一項
施用第一級毒品者，處六月以上五年以下有期徒刑。
                                                                      Ｈ


司法院資訊處製作；財團法人民間司法改革基金會備份。
